---
title: "EDA SIP"
output:
    html_document:
    df_print: paged
theme: sandstone
---

```{r echo=FALSE, message=FALSE, warning=FALSE}
library(tidyverse)
library(here)
library(ggpubr)
source(here::here("code/lib.R"))
theme_set(theme_bw())

knitr::opts_chunk$set(tidy = FALSE,
                      fig.width = 6,
                      fig.height = 5,
                      echo = FALSE)

```

```{r read}
estimativas_raw = read_projectdata()
```

## O que são os dados

```{r}
glimpse(estimativas_raw)
```

## Entendendo os dados

```{r}
estimativas_raw %>% 
    select(ProjectCode, TaskNumber, HoursEstimate, HoursActual) %>% 
    skimr::skim()
```

Temos 20 projetos, com 12299 estimativas_raw. Não há apenas uma estimativa por tarefa, já que há apenas 10266 valores distintos de `TaskNumber`.

```{r}
estimativas_raw %>% 
    group_by(TaskNumber) %>% 
    mutate(estimativas = n()) %>% 
    filter(estimativas > 1) %>% 
    count(TaskNumber, sort = T)
```

### 1 estimativa por task

Para nossa análise, usaremos uma estimativa por task. Caso haja mais de uma usaremos a média das estimativas_raw:

```{r}
estimativas = estimativas_raw %>%
    group_by(ProjectCode, TaskNumber, Category, Priority, Summary) %>%
    summarise(
        HoursEstimate = mean(HoursEstimate),
        HoursActual = mean(HoursActual),
        DeveloperPerformance = mean(DeveloperPerformance)
    ) %>%
    ungroup()
```

### Dados por time

```{r}
por_time = estimativas_raw %>% 
    group_by(ProjectCode) %>% 
    summarise(devs = NROW(unique(DeveloperID)), 
              erro_medio_abs = mean(abs(HoursEstimate - HoursActual)), 
              estimativas = n())
```


## Qual a relação entre as estimativas e horas reais tomadas na empresa como um todo e em diferentes categorias de tarefa?

```{r}
#Gráfico de Dispersão (Eixo X escala logarítmica base 10)
estimativas %>%
    ggplot(aes(y=HoursActual, , x=HoursEstimate, color= Category))+
    #scale_x_log10()+
    scale_x_continuous(breaks = seq(0,1000,100))+
    scale_y_continuous(breaks = seq(0,3000,100))+
    geom_jitter()+
    labs(x="Horas Estimadas", y="Horas Efetivadas",
        title="       Relção entre Horas Estimadas x Horas Efetivadas",
        caption = "Fonte: autor")

#Gráfico de Dispersão com correlção Pearson (Eixo X escala logarítmica base 10)
ggscatter(estimativas, y = "HoursActual", x = "HoursEstimate", 
          add = "reg.line", conf.int = TRUE, shape = 20, size = 2,
          cor.coef = TRUE, cor.method = "pearson", color = "Category",
          xlab = "Horas Estimadas", ylab = "Horas Efetivadas")+
scale_x_log10()
 
#Gáfico de Dispersão com correlção Pearson dividido por categoria (Eixo X escala logarítmica base 10)
ggscatter(estimativas, y = "HoursActual", x = "HoursEstimate", 
          add = "reg.line", conf.int = TRUE, shape = 20, size = 2,
          cor.coef = TRUE, cor.method = "pearson",
          xlab = "Horas Estimadas", ylab = "Horas Efetivadas")+
scale_x_log10()+
facet_wrap(~Category) 
```


###Análise
Analisando os gráficos de dispersão acima, observamos que a tendência (sinal) do gráfico é uma leve inclinação positiva (observamos melhor no segundo gráfico, onde a escala do eixo X é logarítmica) e que a correlação entre as variáveis apresentadas é fraca, ou seja, índice próximo a zero (R=0,29, método Pearson). Podemos observar também que a categoria de desenvolvedor é a que possui notoriamente mais projetos, tendo uma maior concentração de horas estimadas entre 100h e 200h e horas efetivas variando entre 200h e 500h. Alguns pontos fora da curva podem ser notados nos gráficos. 

## Equipes com mais desenvolvedores produzem estimativas com mais ou menos erro que equipes menores? 

```{r}

#Gáficos de Dispersão 
por_time %>%
    ggplot(aes(y=erro_medio_abs, x=devs))+
    geom_jitter()+
    scale_x_log10()+
    labs(x="Número de Desenvolvedores", y="Número de Erros Médios Absoluto",
        title="       Relção entre Número de Erros Médio Absoluto x Número de Desenvolvedores",
        caption = "Fonte: autor")

ggscatter(por_time, y = "erro_medio_abs", x = "devs", 
          add = "reg.line", conf.int = TRUE, shape = 20, size = 2,
          cor.coef = TRUE, cor.method = "pearson", 
          xlab = "Número de Desenvolvedores", ylab = "Número de Erros Absolutos")+
scale_x_log10()

```


###Análise
Observamos no gráfico acima, que o sinal tende a ser negativo, com um índice de correlação entre as variáveis muito fraco (R = -0,16, método Pearson). Podemos Inferir também, que um número maior de desenvolvedores não necessariamente acarreta mais erros.Visualizamos extremos com números baixos e altos de desenvolvedores.

